【裁判字號】    97,易,469
【裁判日期】    970530
【裁判案由】    違反著作權法
【裁判全文】
臺灣臺南地方法院刑事判決               97年度易字第469號
公  訴  人  臺灣台南地方法院檢察署檢察官
被      告  丙○○
上列被告因違反著作權法案件，經檢察官提起公訴（96年度偵字
第35768號），被告就被訴事實為有罪之陳述，由本院獨任行簡
式審判程序，判決如下：
    主  文
丙○○明知係侵害著作財產權之光碟重製物而意圖散布而持有，
處有期徒刑陸月，減為有期徒刑參月，如易科罰金，均以新臺幣
壹仟元折算壹日。扣案如附件附表一、三所示之盜版光碟共貳佰
柒拾捌片沒收之。
    事  實
一、丙○○明知如附件附表一所示之電影光碟係侵害附表二所示
    公司之著作權財產權之重製物；附件附表三所示之音樂光碟
    係侵害附表四所示公司之著作財產權之重製物，竟基於意圖
    散布而持有之犯意，於民國96年2月16日，透過報紙夾報所
    附之訂購廣告，向不詳成年男子分三次購入如附表一、三所
    示之電影、音樂光碟，欲於臺南市鹿耳門天后宮前廣場出售
    予不特定人牟利，並以此方式，侵害上開著作權人之著作財
    產權。嗣警於96年3月21日，持搜索票在丙○○位於臺南市
    ○○街194巷25號住處執行搜索，扣得電腦主機、燒錄機（1
    對3）、燒錄機（1對1）、彩色複合機、彩色印表機各一台
    、燒錄機（1對2）2台、VCD空白光碟700片、DVD空白片300
    片、塑膠封套500張、棉花套200張、塑膠光碟外盒28個、海
    報紙1批、盜版光碟278片、光碟158片等物，始知悉上情。
二、案經臺南市警察局第二分局報請臺灣臺南地方法院檢察署檢
    察官偵查後起訴。
    理  由
一、按本件被告丙○○所犯係死刑、無期徒刑、最輕本刑為3年
    以上有期徒刑以外之罪，其於準備程序就前揭被訴事實為有
    罪之陳述，經告知簡式審判程序之旨，並聽取其與公訴人之
    意見後，本院認無不得或不宜改依簡式審判程序進行之處，
    爰依刑事訴訟法第273條之1第1項、第284條之1，裁定本件
    進行簡式審判程序，合先敘明。
二、上揭犯罪事實，業據被告於警詢、偵查及本院審理中坦承不
    諱，與證人即告訴代理人即鑑定人甲○○、戊○○、丁○○
    、乙○○、證人張月慧分別於警詢及偵查中所為之證述相符
    ，復有扣押物品目錄表、扣押物品清單、扣案之侵害告訴人
    著作財產權之盜版光碟、照片19張、財團法人電影及錄影著
    作保護基金會鑑識報告、錄影節目審查合格證明書局錄影字
    第039392號、專屬授權書各一份附卷可稽。從而，被告之自
    白與事實相符，得為認定其犯罪之依據。本案事證明確，被
    告犯行足堪認定，應依法論科。
二、核被告上開所為，係犯著作權法第91條之1第3項前段、第2
    項之明知係侵害著作財產權之光碟重製物而意圖散布而持有
    罪。又被告一意圖散步而持有之行為，同時侵害數著作財產
    權人之著作財產權，為想像競合犯，應從一重處斷。爰審酌
    被告丙○○因個人利益，為上開之犯行，已危害社會經濟秩
    序，並損及著作權人之權利，惟念及其犯罪之手段尚稱平和
    、犯罪盜版光碟之數量，及犯後坦認犯行，深表悔悟等一切
    情狀，量處如主文所示之刑，並諭知如易科罰金之折算標準
    。
三、又扣案如附件附表一、三所示盜版光碟共278片，係被告供
    犯罪所用之物，依著作權法第98條但書規定，不問屬於被告
    與否，應予宣告沒收之，惟起訴書犯罪事實欄一記載扣案之
    盜版光碟為283片，顯係誤載，本院依職權更正。按犯第91
    條至第93條、第95條至第96條之1之罪，供犯罪所用或因犯
    罪所得之物，得沒收之，著作權法第98條前段定有明文。查
    扣案之電腦主機、燒錄機（1對3）、燒錄機（1對1）、彩色
    複印機、彩色印表機各1台、燒錄機（1對2）2台、VCD空白
    光碟700片、DVD空白片300片、塑膠封套500張、棉花套200
    張、塑膠光碟外盒28個、海報紙1批、光碟158片等物，依上
    開規定，與被告被訴明知係侵害著作權之重製物而意圖散布
    而持有之犯行無關，爰不宣告沒收，公訴意旨稱為被告所有
    供其犯罪所用之物，爰引著作權法第98條前段之規定聲請宣
    告沒收，尚有未合，併此敘明。再者，本件被告所為之犯行
    ，其犯罪時間在96年4月24日以前，所犯且合於中華民國96
    年罪犯減刑條例第2條第1項第3款所定之減刑條件，應依同
    條例第7條第1項、第2項規定，於裁判時減其宣告刑，同時
    諭知其宣告刑及減得之刑。
據上論斷，應依刑事訴訟法第299 條第1 項前段、第273 條之1
第1項、第284條之1，著作權法第91條之1第3項前段、第2項、第
98條但書，刑法第11條、第55條、第41條第1項前段，刑法施行
法第1條之1，中華民國96年罪犯減刑條例第2條第1項第3款，第7
條第1項、第2項、第9條規定，判決如主文。
中    華    民    國    97    年    5    月    30    日
                  刑事第二庭    法  官  洪士傑
以上正本證明與原本無異。
如不服本判決，應於本判決送達後10日內，向本院提出上訴書狀
，並應敘述具體理由。如未敘述上訴理由者，應於上訴期間屆滿
後20日內向本院補提理由書狀（均須按他造當事人之人數附繕本
）「切勿逕送上級法院」。
                                書記官  王政煌
中    華    民    國    97    年    5    月    30    日
附錄法條
著作權法第91條之1
擅自以移轉所有權之方法散布著作原件或其重製物而侵害他人之
著作財產權者，處3年以下有期徒刑、拘役，或科或併科新臺幣
五十萬元以下罰金。
明知係侵害著作財產權之重製物而散布或意圖散布而公開陳列或
持有者，處3年以下有期徒刑，得併科新臺幣7萬元以上75萬元以
下罰金。
犯前項之罪，其重製物為光碟者，處 6 月以上 3 年以下有期徒
刑，得併科新臺幣20萬元以上2百萬元以下罰金。但違反第87條
第4款規定輸入之光碟，不在此限。
犯前二項之罪，經供出其物品來源，因而破獲者，得減輕其刑。


司法院資訊處製作；財團法人民間司法改革基金會備份。
